【裁判字號】    95,簡抗,1
【裁判日期】    951127
【裁判案由】    賭博
【裁判全文】
臺灣臺南地方法院刑事裁定               95年度簡抗字第1號
抗  告  人
即  被  告  甲○○
上列被告因賭博案件，不服本院中華民國九十五年八月三日九十
五年度簡字第一五五五號刑事裁定，提起抗告，本院管轄之第二
審合議庭裁定如下：
    主  文
抗告駁回。
    理  由
一、原裁定意旨略以：本件被告即上訴人（亦即本案之抗告人，
    以下簡稱抗告人）係於民國九十五年六月六日由其同居人即
    其兄收受本院判決正本，有送達證書在卷可稽，其上訴期間
    （十日上訴期間）已於九十五年六月十六日屆至，竟至同年
    七月二十七日始行上訴，此亦有刑事聲明上訴狀上本院同日
    收狀章可資佐憑，顯已逾越上訴期間，上訴即屬違背法律上
    之程式，應予駁回，爰依刑事訴訟法第四百五十五條之一、
    第三百六十二條前段之規定，裁定駁回抗告人對原判決所提
    之上訴等語。
二、抗告意旨略以：抗告人並未與兄長同住，兄長顯非抗告人之
    同居人，況抗告人兄長並未將前開判決轉達與抗告人，前開
    判決自不生合法送達之效力，抗告人依法提起上訴，並未逾
    越上訴期間等語。
三、按上訴期間為十日，自判決送達後起算；又對於簡易判決有
    不服者，得上訴於管轄之第二審法院合議庭；第一項之上訴
    ，準用第三編第一章及第二章之規定；被告為接受文書之送
    達，應將其住所、居所或事務所向法院或檢察官陳明，刑事
    訴訟法第三百四十九條前段、第四百五十五條之一第一項、
    第三項、第五十五條定有明文。又送達文書準用民事訴訟法
    之規定，刑事訴訟法第六十二條有明文規定，則送達於住、
    居所、事務所或營業所，不獲會晤應受送達人者，得將文書
    付與有辨別事理能力之同居人或受僱人，民事訴訟法第一百
    三十七條第一項亦有明文規定。是以，文書送達於應受送達
    人之住居所，未獲會晤應受送達人者，得將文書付與有辨別
    事理能力之同居人，即視同送達應受送達人本人，至同居人
    、受僱人或應送達處所之接收郵件人員何時將文書轉交應受
    送達人，於合法送達之效力不生影響。
四、經查：抗告人戶籍設籍於「臺南市○○路六四七號」之址，
    又抗告人母親目前住居於該址，抗告人並交代其母代為受收
    信件乙節，業據證人即抗告人之兄乙○○到庭證述無誤（見
    本院九十五年十一月二十三日訊問筆錄），並有抗告人戶籍
    謄本乙份在卷可稽。又原審於九十五年五月三十日九十五年
    簡字第一五五五號判決業於九十五年六月六日送達抗告人戶
    籍地即「臺南市○○路六四七號」之址，並經其兄嫂即乙○
    ○之妻蓋印「乙○○」之印章並簽收後，由證人乙○○轉由
    抗告人之母轉達抗告人乙節，業據證人乙○○到庭證述無訛
    ，復有中華民國郵政掛號郵件收件回執一紙在卷可參。又查
    ，抗告人於警詢、偵查中均陳明住址在臺南市○○路六四七
    號，稽之抗告人向原審提出之上訴狀，亦記載其住所位於臺
    南市○○路六四七號，顯見本院上開判決之送達處所確係被
    告住所無誤。再徵之原審以抗告人逾越上訴期間，因而以裁
    定駁回其上訴，該裁定，並於九十五年八月八日由「乙○○
    」收受，抗告人並於同年月九日提出抗告，足見，抗告人陳
    報「臺南市○○路六四七號」之址，皆可由「乙○○」代收
    郵件並轉由同居人即其母轉知抗告人無誤。末查，本件原判
    決於九十五年六月六日送達抗告人住所地由抗告人之兄長乙
    ○○轉交抗告人同居人即抗告人母親，有前開送達證書可稽
    ，然抗告人遲至九十五年七月二十七日，始具狀向本院提出
    上訴，有上訴狀上本院收文章可憑（見原審卷第七十九頁）
    ，是抗告人確已逾越上訴期間。原裁定以此為由，駁回抗告
    人之上訴，並無不合，抗告人認其未合法收受原判決，原裁
    定關於本件上訴期間計算有誤，提起抗告，並無理由，應予
    駁回。爰依刑事訴訟法第四百五十五條之一第四項、第五項
    、第四百十二條，裁定如主文。
中    華    民    國    95    年    11    月    27    日
                  刑事第八庭  審判長法  官  彭喜有
                                    法  官  李東柏
                                    法  官  王慧娟
以上正本證明與原本無異。
不得抗告。
                                    書記官  吳姁穗
中    華    民    國    95    年    11    月    27    日


司法院資訊處製作；財團法人民間司法改革基金會備份。
